【裁判字號】    99,交簡上,13
【裁判日期】    990721
【裁判案由】    公共危險
【裁判全文】
臺灣士林地方法院刑事判決            99年度交簡上字第13號
上  訴  人  臺灣士林地方法院檢察署檢察官
被      告  甲○○
上列上訴人因被告公共危險案件，不服本院交通法庭99年度審交
簡字第121 號，中華民國99年5 月25日第一審判決（起訴案號：
臺灣士林地方法院檢察署99年度偵字第5229號），提起上訴，經
本院合議庭認為不得以簡易判決處刑，而改依通常程序審理，並
自為第一審判決如下：
    主  文
原判決撤銷。
本件公訴不受理。
    理  由
一、公訴意旨略以：被告甲○○自民國99年3 月23日晚間9 時許
    起至同年月24日凌晨0 時許止，在臺北市大同區○○○路與
    歸綏街口之歸綏公園內飲用蔘茸藥酒後，已達不能安全駕駛
    動力交通工具之程度，仍騎乘車牌號碼為NY6- 375號重型機
    車，於同年月24日10時16分許，行經臺北市大同區○○○路
    與歸綏街口，為警攔檢盤查，並檢測其呼氣酒精濃度達每公
    升1.13毫克，因認被告涉犯刑法第185 條之3 之不能安全駕
    駛動力交通工具罪嫌等語。
二、按被告死亡者，應諭知不受理之判決，且得不經言詞辯論為
    之，刑事訴訟法第303 條第5 款、第307 條分別定有明文。
    又按簡易案件之上訴由管轄之第二審地方法院合議庭辦理，
    如認應為不受理判決之諭知，係屬刑事訴訟法第451 條之1
    第4 項第3 款之情形，應依同法第452 條規定，逕依第一審
    通常程序為不受理判決之諭知（法院辦理刑事訴訟簡易程序
    案件應行注意事項第14點參照）。經查，原審審酌全案卷證
    ，認被告涉犯公共危險罪，事證明確，判處拘役40日，並諭
    知易科罰金之折算標準，固非無見。惟查，被告已於原審判
    決前之99年5 月13日死亡，此有被告之戶政政系統個人基本
    資料查詢表1 紙在卷可稽（參99年度審交簡字第121 號卷第
    15頁），原審就此未予審酌，而為被告有罪之判決，於法自
    有未合，上訴意旨據此指摘原判決不當，為有理由，揆諸前
    揭說明，本院應將第一審刑事簡易判決撤銷，依通常程序自
    為第一審判決，並不經言詞辯論，逕為不受理之諭知。
據上論斷，應依刑事訴訟法第455 條之1 第1 項、第3 項、第36
9 條第1 項、第452 條、第303 條第5 款、第307 條，判決如主
文。
中    華    民    國    99    年    7     月    21    日
                              臺灣士林地方法院刑事第五庭
                                  審判長法  官  林秀鳳
                                        法  官  黃珮茹
                                        法  官  鄭光婷
以上正本證明與原本無異。
如不服本判決應於收受判決後10日內向本院提出上訴書狀，並應
敘述具體理由；其未敘述上訴理由者，應於上訴期間屆滿後20日
內向本院補提理由書（均須按他造當事人之人數附繕本）「切勿
逕送上級法院」。
                                        書記官  徐仁豐
中    華    民    國    99    年    7     月    21    日

司法院資訊處製作；財團法人民間司法改革基金會備份。
